【裁判字號】    95,上訴,752
【裁判日期】    950426
【裁判案由】    毒品危害防制條例
【裁判全文】
臺灣高等法院臺中分院刑事判決         95年度上訴字第752號
上  訴  人  臺灣彰化地方法院檢察署檢察官
上  訴  人
即  被  告  乙○○
上列上訴人因被告違反毒品危害防制條例案件，不服臺灣彰化地
方法院94年度訴字第2060號中華民國95年2月27日第一審判決（
起訴案號：臺灣彰化地方法院檢察署94年度毒偵字第5122、5128
號，移送併辦案號：同署95年度毒偵字第1042號），提起上訴，
本院判決如下：
    主  文
原判決撤銷。
乙○○連續施用第一級毒品，累犯，處有期徒刑壹年肆月。又連
續施用第二級毒品，累犯，處有期徒刑捌月。應執行有期徒刑壹
年拾月。
    事  實
一、乙○○前曾因施用毒品案件，經法院裁定送觀察、勒戒後，
    認無繼續施用毒品之傾向，由臺灣彰化地方法院檢察署檢察
    官於民國八十九年七月二十四日以八十九年度毒偵字第三三
    三九、三五六五、三九五七號為不起訴處分確定。又因施用
    第一、二級毒品案件，經再送觀察、勒戒後，認有繼續施用
    毒品之傾向，經檢察官聲請強制戒治，由原審法院裁定送戒
    治處所施予強制戒治一年，於九十一年十二月四日執行完畢
    ，另提起公訴部分，亦經同院於九十年七月三十日以九十年
    度訴字第五二一號分別判處有期徒刑一年、五月，並定應執
    行有期徒刑一年四月，復經本院駁回上訴而於九十年八月二
    十五日確定，其後經送監執行，於九十三年三月三十一日縮
    短刑期假釋出監，並於九十四年三月九日假釋期滿未經撤銷
    而執行完畢。詎其仍不知悔改，復基於施用毒品海洛因之概
    括犯意，自九十四年四月間起至九十五年一月十八日止，在
    彰化縣溪州鄉○○村○○路二巷三號住處，以將毒品海洛因
    摻入香菸內，點燃加以吸食之方式，連續施用第一級毒品海
    洛因多次；另基於施用毒品甲基安非他命之概括犯意，自九
    十四年四月間起至九十五年一月十九日，在上開住處，以將
    毒品甲基安非他命置於錫箔紙上，以火燒烤，使其產生霧化
    氣體，再施用其煙霧之方式，連續施用第二級毒品甲基安非
    他命多次。嗣分別：I於九十四年八月三十一日上午十一時
    二十分許，經警持原審法院核發之搜索票至乙○○住處查獲
    ，以及依列管毒品人口定期採其尿液送驗，呈嗎啡及甲基安
    非他命陽性反應；II原審法院審理上開施用毒品案件期間逃
    匿，於九十五年一月二十日，經警方緝獲，驗尿結果，仍呈
    嗎啡及甲基安非他命陽性反應。
二、案經彰化縣警察局北斗分局先後報告臺灣彰化地方法院檢察
    署檢察官偵查起訴及移送併辦。
    理  由
一、訊據被告乙○○對於前揭多次施用第一、二級毒品海洛因及
    安非他命之犯行坦承不諱，參酌卷附：(1)委託檢驗尿液代號
    與真實姓名對照認證單一件。(2)彰化縣衛生局煙毒尿液檢驗
    成績書一份。(3)列管毒品人口尿液檢體採集送驗紀錄表一件
    。(4)詮昕科技股份有限公司濫用藥物尿液檢驗報告二份等證
    據，被告上開自白與事實相符，自得做為認定被告犯罪之依
    據。又，被告乙○○前曾因施用毒品案件，經法院裁定送觀
    察、勒戒後，認無繼續施用毒品之傾向，由臺灣彰化地方法
    院檢察署檢察官於民國八十九年七月二十四日以八十九年度
    毒偵字第三三三九、三五六五、三九五七號為不起訴處分確
    定。又因施用第一、二級毒品案件，經再送觀察、勒戒後，
    認有繼續施用毒品之傾向，經檢察官聲請強制戒治，由原審
    法院裁定送戒治處所施予強制戒治一年，於九十一年十二月
    四日執行完畢等情，有臺灣彰化地方法院檢察署刑案資料查
    註紀錄表、臺灣高等法院被告全國前案紀錄表各一份在卷可
    查，其於五年內再施用毒品海洛因、安非他命，本件事證明
    確，被告犯行堪以認定。
二、核被告所為，係犯毒品危害防制條例第十條第一項之施用第
    一級毒品、第二項之施用第二級毒品罪。被告多次於施用前
    持有毒品海洛因、安非他命之低度行為，應為各次施用海洛
    因、安非他命之高度行為所吸收，不另論罪。其多次施用海
    洛因、安非他命之犯行，均時間緊接，犯罪構成要件相同，
    顯係基於概括犯意為之，為連續犯，應各論以一罪，並均加
    重其刑。被告所犯上開施用第一、第二級毒品二罪間，犯意
    各別行為互殊，應予分論併罰。檢察官移送併辦部分與已起
    訴部分犯行，分別係屬連續犯裁判上一罪，自均為起訴效力
    所及，本院自得併予審理，併予敘明。復查，被告前因施用
    毒品案件，經法院別判處有期徒刑一年、五月，並定應執行
    有期徒刑一年四月確定，於九十三年三月三十一日縮短刑期
    假釋出監，並於九十四年三月九日假釋期滿未經撤銷而執行
    完畢，有臺灣高等法院被告全國前案紀錄表一份在卷可查，
    其於五年內再犯本件有期徒刑以上之罪，係累犯，依法遞加
    其刑。
三、原審就起訴部分施用毒品犯行予以論罪科刑，固非無見，惟
    查原判決就移送併辦部分之犯行，既未及審理，檢察官上訴
    意旨執此指摘原判決不當，為有理由，自應由本院將原判決
    予以撤銷改判。被告於五年內，猶無悔改之意再為本件犯行
    ，被告施用毒品，除戕害自身之健康、生命外，並已衍生危
    害家庭之不良後果，且損及社會、國家之整體利益，被告上
    訴認原審量刑過重，難以採納。爰審酌上情、被告之素行、
    犯罪之動機、情節、所生危害及其他犯罪情節並犯後之態度
    等一切情狀，各量處如主文所示之刑，並定其應執行刑。
四、據上論斷，應依刑事訴訟法第三百六十九條第一項前段、第
    三百六十四條、第二百九十九條第一項前段，毒品危害防制
    條例第十條第一項、第二項，刑法第十一條前段、第五十六
    條、第四十七條、第五十一條第五款，判決如主文。
本案經檢察官甲○○到庭執行職務。
中    華    民    國    95    年    4    月    26    日
                刑事第四庭  審判長法  官  洪  耀  宗
                                  法  官  江  德  千
                                  法  官  劉  登  俊
上列正本證明與原本無異。
除施用第一級毒品部分外，其餘不得上訴。
如不服本判決應於收受送達後十日內向本院提出上訴書狀，其未
敘述上訴之理由者並得於提起上訴後十日內向本院補提理由書（
均須按他造當事人之人數附繕本）。
                                  書記官  粘  銘  環
中    華    民    國    95    年    4     月    27    日
                                                      Ｆ


司法院資訊處製作；財團法人民間司法改革基金會備份。
